臺灣高等法院刑事判決               100年度上訴字第2591號
上  訴  人  臺灣板橋地方法院檢察署檢察官
上  訴  人
即  被  告  李啟祥
指定辯護人  何威儀律師（義務辯護律師）
上  訴  人
即  被  告  史慶仙
選任辯護人  沙洪律師
上列上訴人等因被告等違反毒品危害防制條例案件，不服臺灣板
橋地方法院100年度訴字第956號，中華民國100年6月30日第一審
判決（起訴案號：臺灣板橋地方法院檢察署100年度偵字第2278
號），提起上訴，本院判決如下：
    主  文
原判決關於史慶仙部分撤銷。
史慶仙幫助販賣第二級毒品，處有期徒刑年拾月。
其他上訴駁回。
    事  實
一、李啟祥（綽號「趴哥」、「趴兄」）曾有多項前案紀錄，嗣
    因(一)施用毒品案件，經臺灣板橋地方法院以94年度易字第16
    51號判決判處有期徒刑8月確定；(二)因施用毒品案件，經同
    院以95年度易字第696號判決判處有期徒刑10月確定；(三)因
    偽證案件，經同院以95年度訴字第1950號判決判處有期徒刑
    5月確定；(四)因持有毒品案件，經同院以95年度簡上字第578
    號判決判處有期徒刑6月；(五)因施用毒品案件，經同院以96
    年度訴字第1471號判決判處有期徒刑1年，上開案件嗣經同
    院以96年度聲減字第6611號裁定減刑後，並分別就(一)、(三)及
    (二)、(四)、(五)各案罪刑，定其應執行刑各為有期徒刑6月、1年
    確定，且經接續執行，於民國97年1月29日縮短刑期假釋出
    監，所餘刑期付保護管束。惟李啟祥於假釋期間內因再違反
    毒品危害防制條例案件，經撤銷假釋復入監執行殘刑有期徒
    刑4月又9日，於98年7月18日縮刑期滿執行完畢。
二、詎李啟祥猶不知悔改，與其女友史慶仙均明知甲基安非他命
    係毒品危害防制條例第2條第2項第2款所定之第二級毒品，
    不得持有、販賣，竟仍基於販賣第二級毒品甲基安非他命以
    營利之犯意，而與李啟祥同居在新北市○○區○○路30號7
    樓之史慶仙，明知李啟祥擬販賣第二級毒品甲基安非他命以
    營利，竟仍基於幫助李啟祥販賣第二級毒品甲基安非他命之
    犯意，於100年1月5日前後某日，先由李啟祥以門號0000000
    000行動電話與其毒品下游方思涵（另案同因販賣第二級毒
    品犯行，經臺灣板橋地方法院以100年度訴字第673號判決判
    處有期徒刑10年，再經本院以100年度上訴字第2169號判決
    駁回上訴在案）聯絡，約定將以每兩（即37.8公克）要價新
    臺幣（下同）5萬1千元之對價，販賣1兩之甲基安非他命予
    方思涵後，李啟祥即以前開門號密集與年籍姓名不詳綽號「
    昆阿」之成年男子，聯繫販入甲基安非他命毒品之事，嗣透
    過「昆阿」與年籍姓名不詳之毒品上游某男接洽交易甲基安
    非他命之時地、金額完成後，李啟祥遂先向方思涵拿取10餘
    萬元之現金（內含前揭預訂1兩毒品之對價），併同攜帶其
    自行籌措之100餘萬元，於100年1月6日晚上11時40分許，駕
    駛車牌號碼6007─YG號自用小客車，搭載史慶仙自其等上址
    同居處所出發南下，及至翌（7）日凌晨1時50分許，抵達彰
    化縣鹿港鎮某處，向毒品上游某男購入甲基安非他命1包（
    含包裝袋，毛重1003.10公克，驗餘淨重997.87公克，純質
    淨重898.16公克），史慶仙則提供其所有之皮包供李啟祥置
    放甫購得之毒品甲基安非他命，2人旋驅車北返，於翌（7）
    日凌晨3時許，途經國道三號高速公路苗栗縣北上路段時，
    李啟祥因毒癮發作，遂將前開自用小客車駛入西湖休息站內
    ，隨即在車上施用毒品（李啟祥所涉施用第一、二級毒品犯
    行部分，業經臺灣板橋地方法院以100年度訴字第750號判決
    判處有期徒刑10月、5月，應執行有期徒刑1年確定在案），
    期間史慶仙於100年1月7日凌晨3時20分、3時33分許，均代
    為接聽「昆阿」等人欲向李啟祥詢問是否已北返及毒品數量
    是否足夠之來電。嗣於100年1月7日凌晨4時許，員警根據對
    李啟祥所持前揭行動電話門號通訊監察譯文之分析，並配合
    現譯台之通報，跟監、掌控李啟祥及史慶仙之行蹤，遂在西
    湖休息站內上前查獲李啟祥、史慶仙2人，並自史慶仙之皮
    包內扣得前揭販入之第二級毒品甲基安非他命1包及李啟祥
    所有如附表一所示其餘之物，而查悉上情。
三、案經內政部警政署基隆港務警察局移送臺灣板橋地方法院檢
    察署檢察官偵查起訴。
    理  由
壹、證據能力部分：
一、關於證人方思涵於偵查中之陳述：
    按被告以外之人於偵查中向檢察官所為之陳述，除顯有不可
    信之情況者外，得為證據，刑事訴訟法第159條之1第2項定
    有明文。因檢察官代表國家偵查犯罪時，原則上均能遵守法
    定程式，且被告以外之人如有具結能力，仍應依法具結，以
    擔保其係據實陳述，故規定「除顯有不可信之情況者外」，
    得為證據（最高法院93年度臺上字第2397號判決意旨參照）
    。查檢察官於100年1月26日偵查時，係以被告身分訊問方思
    涵，訊答後始諭知對於自己不利之部分得拒絕證言，其餘告
    以具結之義務及偽證之處罰，並命朗讀結文後具結（見偵卷
    第103至107 頁），繼之又經檢察官向其確認「以上所言是
    否實在？」經證人肯認「實在」等語，是證人方思涵於偵查
    中所為證述，雖係被告以外之人於審判外之陳述，然其係因
    親身經歷本案發生經過，於偵查中具結後陳述其證詞，且檢
    察官偵訊問題均切中本案待證事實，並使證人連續陳述，筆
    錄錄製完畢後，亦經證人核閱無訛後簽名在末，可信性極高
    ，因此上開證據固為傳聞證據，但其信用度已受有相當之擔
    保。此外，被告史慶仙及其辯護人對於上開證人未曾主張向
    檢察官所為之陳述，有非出於真意或有何違法取供之情形，
    本院亦查無檢察官有以不正方法取證，或有任何其他顯有不
    可信之情事。又參酌大法官釋字第582號解釋暨理由書認為
    確保被告對證人之詰問權，證人（含其他具證人適格之人）
    「於審判中」，應依人證之法定程序，到場具結陳述，並接
    受被告之詰問，其陳述始得作為認定被告犯罪事實之判斷依
    據，亦僅明確表示「在審判中」，被告對於證人之詰問權，
    應予保障，並未要求檢察官於偵查中訊問證人，亦須賦予被
    告詰問證人之權。蓋偵查中並無對立之當事人，更無交互詰
    問制度之設計，自無所謂保障被告詰問權之問題，要求檢察
    官於偵查中訊問證人時，必須賦予被告詰問之機會，則被告
    因故未能到場或刻意不到場，豈不意味檢察官即須等候被告
    到場，始能進行訊問，果然如此，則偵查機關進行偵查作為
    ，均須被告適時之配合，又如何有效蒐集證據、追訴犯罪？
    而本件嗣經原審於審理中對證人方思涵依法傳、拘均未到庭
    ，方致被告史慶仙對之無從行使反對詰問權，有原審之送達
    證書、拘提報告書在卷足憑（見原審卷第109、110、180、
    249至251頁），是綜上足認證人方思涵於偵查中向檢察官所
    為之陳述，應具有證據能力，得為本案之證據。
二、關於證人李啟祥於警詢、偵查中之陳述：
  (一)證人李啟祥於警詢之證述，對被告史慶仙而言，乃被告以外
    之人於審判外之言詞陳述，依刑事訴訟法第159條之規定，
    屬於傳聞證據而不具證據能力，且因被告史慶仙及其辯護人
    已就上開供述證據能力表示爭執，是以證人李啟祥於警詢之
    供述難認有證據能力。
  (二)按被告以外之人於偵查中向檢察官所為之陳述，除顯有不可
    信之情況者外，得為證據，刑事訴訟法第159條之1第2項定
    有明文。查檢察官於100年1月7日偵查時，係以被告身分訊
    問李啟祥，訊答後始諭知對於自己不利之部分得拒絕證言，
    其餘告以具結之義務及偽證之處罰，並命朗讀結文後具結，
    繼之經檢察官向其確認「以上所言是否實在？」亦經證人肯
    認「實在」等語，有該日偵查筆錄、證人結文附卷可憑（見
    偵卷第35至40頁），尚難認檢察官在偵查中有何惡意違法取
    供以致證人無法本於其自由意志任意陳述之情事，亦未見上
    開陳述有「顯不可信」情況，甚且證人李啟祥並已於原審審
    判期日調查證據時適用有關人證之規定，命其具結陳述，賦
    予被告史慶仙及辯護人予以詰問之機會，故證人李啟祥於偵
    查中向檢察官陳述所為證言，應認有證據能力。
三、以下其餘所引證據，經本院當庭提示，檢察官、被告及其選
    任辯護人對於被告以外之人於審判外之言詞及書面陳述，均
    無意見，同意作為證據，本院審酌該等證據作成之情況，認
    為適於為本件認定事實之依據，依刑事訴訟法第159條之5第
    1項規定，應具有證據能力。至於本院所引之非供述證據部
    分，經查並非違法取得，亦無依法應排除其證據能力之情形
    ，應有證據能力，合先敘明。
貳、實體部分：
一、被告李啟祥部分：
  (一)訊據被告李啟祥於原審及本院審理時，對其先與毒品下游方
    思涵，約定以每兩5萬1千元之對價，交易1兩之第二級毒品
    甲基安非他命後，遂於前開時、地，販入甲基安非他命之事
    實，均已坦承不諱，核與證人方思涵於偵查中結證情節相符
    （見偵卷第103至106頁）；又被告與毒品下游方思涵約定交
    易毒品及被告與綽號「昆阿」之人密切聯繫，乃赴中臺灣向
    某毒品上游某男販入甲基安非他命毒品等情，有被告與方思
    涵持用之前揭門號之通訊監察譯文在卷可憑（見偵卷第92至
    101頁）。嗣警方依據通訊監察所得，跟監、掌控被告李啟
    祥南下販入毒品之行蹤，在國道3號高速公路北上西湖休息
    站停車場上前查獲、逮捕被告李啟祥、史慶仙2人，並當場
    扣得如附表一編號1所示之甲基安非他命毒品1大包，及附表
    一所示其餘行動電話等物之事實，有警方所製作之搜索扣押
    筆錄、扣押物品目錄表各1件及現場採證照片8張附卷可參（
    見偵卷第15至17頁、第11 0至113頁），復有如附表一編號2
    所示之手機3支（含SIM卡6枚）及同附表編號1甲基安非他命
    毒品1包等物扣案可資佐證；且上開毒品經送驗結果，確係
    甲基安非他命毒品無訛（含包裝袋，毛重1003.10公克，驗
    餘淨重997.87公克，純質淨重898.16公克），亦有內政部警
    政署刑事警察局100年3月29日刑鑑字第1000021333號鑑定書
    1件附卷可考（見偵卷第115頁），徵而可信，足資認定。
  (二)按甲基安非他命等毒品，本無一定之公定價格，是其各次買
    賣之價格，當亦各有差異，或隨供需雙方之資力、關係之深
    淺、需求之數量、貨源之充裕與否、販賣者對於資金之需求
    程度，以及政府查緝之態度，進而為各種不同之風險評估，
    而為機動性之調整，是其價格標準，自非一成不變，且販賣
    者從各種「價差」或「量差」或「純度」謀取利潤方式，亦
    有差異，然其所圖利益之非法販賣行為目的，則屬相同，並
    無二致。因之，販賣利得，除經被告坦承，或因帳冊記載致
    價量至臻明確外，確實難以究其原委。然按一般民眾之普遍
    認知，毒品價格非低、取得不易，且毒品交易向為政府查禁
    森嚴且重罰不寬貸，衡諸常情，倘非有利可圖，殊無必要甘
    冒持有毒品遭查獲、重罰之極大風險，無端親至交易處所，
    或於自身住處附近交易毒品，抑或購入大量毒品貯藏之理，
    而平添為警查獲之可能。從而，除確有反證足資認定係基於
    某種非圖利本意之關係外，通常尚難因無法查悉其買進、賣
    出之差價，而諉無營利之意思，或阻卻販賣犯行之追訴，致
    知過坦承者難辭重典，飾詞否認者反得逞僥倖，而失情理之
    平。查被告李啟祥為智識正常之成年人，且有多次違反毒品
    危害防制條例之前科紀錄，對於甲基安非他命價格昂貴，取
    得不易，毒品交易為政府檢警機關嚴予取締之犯罪，法律並
    就此懸有重典處罰，當知之甚稔，詎被告李啟祥竟涉險單次
    販入高達近1,000公克之甲基安非他命，倘非欲從中轉售賺
    取差價或投機貪圖小利，豈有甘冒重典且無視甲基安非他命
    不耐久藏之特性，購入不成比例之大量毒品供己施用，而須
    承擔為警查獲、身陷囹圄，或毒品質變、無法施用之風險？
    何況，被告於原審中已坦承係基於意圖賺取轉售甲基安非他
    命毒品予下游方思涵等人之差價，每兩約賺取1、2千元牟利
    之意思，而販入本件扣案之甲基安非他命（見原審卷第205
    頁）。是以，被告李啟祥於100年1月7日向毒品上游甲男販
    入甲基安非他命時，主觀上具有營利之意圖，至為明灼。
  (三)綜上，被告李啟祥之自白核與事實相符，可以採信，本件罪
    證明確，被告李啟祥販賣第二級毒品甲基安非他命之犯行洵
    堪認定，應依法論科。
二、被告史慶仙部分：
    訊據被告史慶仙固坦承其於上揭時間，經被告李啟祥開車搭
    載其一同南下，期間曾代被告李啟祥接聽來電，嗣於西湖休
    息站停車場內，為警在其皮包內查獲如附表一編號1所示甲
    基安非他命毒品1大包等物之事實，惟矢口否認有何販賣毒
    品或幫助販賣毒品之犯行，辯稱：伊是李啟祥女友，二人打
    算到臺中、高雄等處玩2天，1月6日中午從新莊出發，先去
    板橋吃東西，晚上沒睡覺，開車到處逛，還有到臺北市走走
    ，因當天伊身體有點不舒服，所以在車上睡覺，查獲之前有
    去臺中吃東西，並未見到李啟祥與他人交易毒品，不清楚扣
    案毒品為何會在伊皮包內查獲，可能伊在睡覺或至休息站上
    廁所時遭人放入，皮包內除現金10萬餘元外，其餘之物均非
    伊所有；遭查獲前伊曾幫李啟祥代接電話，但對方說話內容
    伊聽不懂，僅回稱李啟祥在睡覺便掛斷，至於來電者是何人
    伊並不清楚云云。然查：
  (一)被告李啟祥、史慶仙南下交易毒品前，已經員警依據通訊監
    察所得鎖定，並跟監、掌控被告2人之行蹤等情，業據證人
    即負責跟監之員警張金讚於原審中結證稱：依據伊等監聽所
    得，知悉被告李啟祥要南下交易第二級毒品，故伊等駕駛2
    部車輛在清水休息站附近等待，並配合現譯台通報得知被告
    李啟祥已出發，預估1個多小時抵達，故在交流道處守候，
    伊等見到被告李啟祥之車輛隨即跟上，見被告李啟祥下和美
    交流道，一路跟監到鹿港，見被告李啟祥的車輛駛入鹿港巷
    內，因巷子很小，擔心被發現，即在外面等候，經過10餘分
    鐘，被告李啟祥便回頭北上，之後因未聯繫好，伊等與被告
    李啟祥之車輛一同駛入西湖休息站，原本以為遭發現，故不
    敢輕舉妄動，經10餘分鐘，見被告李啟祥車輛沒熄火，大燈
    也沒關掉，並且無人下車，因怕被發現，便先撤離，之後經
    過向指揮官反應，並到後龍交流道等候指示，經研判被告可
    能係毒癮發作，伊等遂馬上回頭，返回西湖休息站，上前逮
    捕被告李啟祥、史慶仙，扣案毒品係在副駕駛座腳踏墊上之
    包包內發現，被告史慶仙則坐在副駕駛座上；監聽過程中因
    有提到在中部，最後聽到在彰化交易，並且得知對方在和美
    交流道與被告會合，伊等跟監被告李啟祥至少有3個月，被
    告李啟祥駕駛之車輛是黑色賓士，車號6007─YG號，輪圈有
    改過，故有印象；被告李啟祥車輛駛入鹿港小巷內時，現譯
    之基地台沒有更動，故從監聽結果研判本案交易毒品之地點
    應在彰化，接頭之人為阿坤（即指前述之「昆阿」），但未
    查得毒品上游為何人；被告2人在伊等監聽過程均在同居，
    期間約達2、3個月；自和美交流道至鹿港巷內，車程約需10
    到20幾分鐘，如果被告是走錯路，並不需要花這麼多時間將
    車駛入鹿港巷內，應該下和美交流道後隨即再上交流道等語
    （見原審卷第117至121頁）。另證人即同為本件跟監員警蔡
    偉章亦於原審中結證稱：當時透過監聽得知被告李啟祥要南
    下買毒品，並研判交易之地點在彰化，確實地點無法說清楚
    ，且從監聽所得分析，被告李啟祥駛入西湖休息站後，有人
    打電話聯絡李啟祥，但係由史慶仙接聽，且背景沒有其他聲
    音，因此研判應係李啟祥毒癮發作，在該處休息；於100年1
    月7日凌晨1時48分之通話後，發現被告李啟祥之現譯基地台
    位置不動，停留約有10幾分鐘，故研判被告與對方約定在之
    前曾交易之地點，進行交易；伊等在西湖休息站逮捕被告李
    啟祥時，李啟祥仍在昏睡，直到回到警局仍呈昏睡狀態，故
    認李啟祥當時毒癮還在發作等語（見原審卷第122至126頁）
    。綜此證人等之證詞，可知本件被告與毒品上游交易之地點
    應在彰化縣鹿港鎮某處；另參諸如附表二編號1至11監聽譯
    文所載以觀，足資佐證被告李啟祥於100年1月4日、6日與「
    昆阿」均密切聯繫，確認6日準備出發前往交易毒品之事，
    被告李啟祥於1月6日晚上11時40分許，並以電話告知「昆阿
    」其已出發，該時通聯基地台位置在臺北縣泰山鄉○○○○
    路途上其復多次以電話聯絡「昆阿」知會其等現所在位置及
    約定會面之地點，迄翌日凌晨1時43分許，被告李啟祥已下
    交流道，基地台位置顯示在彰化縣伸港鄉某處（已接近彰化
    縣鹿港鎮），且如附表二編號7、8顯示被告李啟祥及「昆阿
    」均先後提及「他們那邊」及「他家」等語，就此經原審質
    諸被告李啟祥，其亦供承此係指毒品上游之住處（見原審卷
    第85頁），是依通聯時間、基地台位置及通話內容，俱足證
    被告李啟祥係專程南下購毒，而同車尚搭載史慶仙，且被告
    2人既已前往毒品上游之住處，又關於本件毒品交易之價格
    、數量於事前均已談妥，渠等此行前往毒品上游住處之目的
    自在當面進行毒品交易，否則實無大費周章前往彰化縣鹿港
    鎮後，再輾轉前往西湖休息站另行取得毒品之必要。準此，
    益徵本件交易毒品之地點確在彰化縣鹿港鎮某處無訛，被告
    史慶仙既全程與被告李啟祥共乘一車，扣案甲基安非他命毒
    品復係在其皮包內扣得，又其自承亦為染有毒癮之人，對於
    毒品之外觀、交易之情形當均有相當程度之瞭解，佐以其與
    被告李啟祥於案發前已同居長達至少2、3月期間之情觀之，
    被告史慶仙對於李啟祥擬販入第二級毒品甲基安非他命以販
    賣牟利之情諉稱全然不知，此行之目的僅在前往臺中、高雄
    遊玩2天云云，顯與卷內之前揭通聯譯文等事證不符，更與
    常情有異，要無可採。
  (二)再者，參酌如附表二編號10、11之通聯譯文所示，可見被告
    史慶仙於甫交易毒品完成後，2次幫被告李啟祥接聽電話，
    其中與「昆阿」之對話內容，甚且含括「你叫他，公里數自
    己再衡量一下，不夠要說」等毒品交易之行話（經員警解讀
    係指「毒品數量不足要反應上來」），被告史慶仙雖否認瞭
    解該對話之含意及不知來電者為何人，且經被告李啟祥於原
    審中亦附和其詞證稱：史慶仙與伊常雞同鴨講，且從未幫伊
    接聽電話云云，辯護人亦辯以：「昆阿」係使用閩南語對話
    ，而被告史慶仙原為越南人，平日均以國語與他人交談，對
    閩南語之理解有限，是否得以理解對話含意，尚有疑義云云
    ，惟質諸證人張金讚於原審中證述：伊於監聽過程中，曾聽
    到史慶仙代李啟祥接聽電話等語（見原審卷第120頁反面）
    ，並提供通聯譯文1件為憑（見原審卷第149至155頁），嗣
    經原審當庭分別勘驗如附表二編號10、11及編號12、13之通
    訊監察錄音光碟，勘驗結果為：「錄音光碟之對話與監聽譯
    文所載均相符，對話人B男子均以臺語發音，對話人C女子第
    一通電話以國語回答，第二通電話以臺語回答，且二人對答
    如流，C女子並無猶豫或不能理解之情」「錄音光碟之對話
    與監聽譯文記載相符，對話人C為女子，回答大多均以國語
    偶爾夾雜臺語，對話人B及A均為男子，對話大多以臺語為之
    ，C女子與B男子對談時，對話情況流利，並無猶豫或不理解
    對話內容之情」，此有原審勘驗筆錄附卷可稽（見原審卷第
    19 7頁背面至第198頁），且就此勘驗結果質諸被告2人，其
    等均未否認譯文中之C女子即為被告史慶仙，由此堪認被告
    史慶仙曾不只一次代被告李啟祥接聽電話，且明瞭對話之對
    象係「昆阿」，自此對話過程觀之，其並無溝通上之困難，
    「昆阿」甚至可毫不避諱向被告史慶仙談及毒品交易上之行
    話，益徵被告史慶仙與「昆阿」間確具相當程度之熟稔，且
    於明知被告李啟祥與「昆阿」係在聯繫販入甲基安非他命毒
    品之事後，仍於100年1月6日及至翌（7）日全程陪同被告李
    啟祥，復提供其所有之皮包供李啟祥置放甫販入之甲基安非
    他命毒品，另於100年1月7日凌晨3時20分、3時33分許，均
    代為接聽「昆阿」等人欲向李啟祥詢問是否已北返及毒品數
    量是否足夠之來電，資以協助李啟祥販入甲基安非他命後牟
    利，而有幫助被告李啟祥販入甲基安非他命毒品之主觀犯意
    及客觀行為甚明。被告史慶仙及其辯護人所為前開辯詞與證
    人李啟祥之證詞，均係事後卸責飾詞與迴護被告史慶仙之詞
    ，殊非可信。
  (三)況且，證人方思涵於偵查中結證稱：伊所有之甲基安非他命
    毒品均係向綽號「趴兄」之人即被告李啟祥拿的，李啟祥算
    伊1兩5、6萬元，如附表二編號16所示之通聯譯文，係伊詢
    問李啟祥有無甲基安非他命毒品，「半粒」是指1,000公克
    之一半，是他人託問的，好像「趴兄」那邊有門路；「趴兄
    」說要南下拿甲基安非他命毒品，並僅稱是在臺中，「趴兄
    」有在賣甲基安非他命毒品，至少伊部分是向「趴兄」買的
    ；李啟祥此次南下，伊有託李啟祥幫忙拿毒品，並預訂1兩
    ；史慶仙是李啟祥之女友，伊打電話給李啟祥時，史慶仙曾
    代接過1次，史慶仙應該知道伊都向李啟祥買甲基安非毒品
    等語（見偵卷第104、105頁），且有如附表二編號14至17所
    示譯文內容顯示被告李啟祥於南下購毒前，頻繁與證人方思
    涵聯繫，而有提及購買毒品及要求方思涵準備金錢等情可資
    佐證，足徵證人方思涵前揭證述應非子虛。辯護人固援引被
    告李啟祥與方思涵間若干通訊監察譯文中之對話，辯稱被告
    與方思涵間關係匪淺，方思涵可能因此爭風吃醋，對被告史
    慶仙挾怨報復云云，然縱觀被告李啟祥與方思涵間自99年12
    月14日起至本件遭警查獲時止之所有通訊監察譯文（見偵卷
    第92至101頁），可知其等間之對話多僅止於毒品之詢價、
    議價或其他毒品交易相關事宜，而鮮少關於男女交往中談情
    之對話，是其等間之關係應僅止於毒品上下游關係，辯護人
    前揭辯詞顯係片面擷取部分之對話內容，斷章取義所致，要
    無可採。參以被告史慶仙與證人方思涵僅有數面之緣，彼此
    間並不熟悉，亦無任何過節等情，業經證人李啟祥於原審中
    陳明在卷（見原審卷第132頁），是證人方思涵當無甘冒偽
    證罪之刑責，而無端設詞誣陷被告史慶仙之必要。況依前揭
    通聯譯文及證人方思涵因自99年10月間起至100年1月間止，
    屢次向被告李啟祥販入甲基安非他命毒品後，轉售他人牟利
    之毒品案件，經原審法院以100年度訴字第673號判決及本院
    100年度上訴字第2169號判決判處罪刑在案，足見被告李啟
    祥與方思涵間之毒品交易期間非短，且次數頻繁，又與被告
    2人同居之期間相重疊，是被告史慶仙因而在此期間曾代李
    啟祥接聽電話及得悉李啟祥販售毒品予方思涵之事，當與常
    情相符。被告史慶仙初於警詢中亦自承與被告李啟祥為同居
    男女朋友關係（見偵卷第7頁反面），然嗣於原審中始翻異
    前詞改稱：伊與李啟祥未住在一起云云（見原審卷第121頁
    反面），被告李啟祥亦附和其詞改稱：史慶仙只是伊的女友
    之一，係各自住，案發當天伊是向酒店買時段，要史慶仙陪
    同伊南下遊玩云云（見原審卷第121頁、第127頁反面），衡
    情倘被告2人於同居期間並無涉任何不法，豈有於原審中極
    力撇清關係之必要，反倒由此情節，適足以證明證人方思涵
    前揭證詞合於實情，誠屬可信，益徵被告2人前後供述反覆
    ，無堪採認。
  (四)證人李啟祥於原審中固證稱：伊與史慶仙係在酒店認識，並
    成為男女朋友，案發當天伊買時段要求史慶仙陪同去南部玩
    ，伊與史慶仙均以國語溝通，但有時仍是雞同鴨講；史慶仙
    從來沒有幫伊接電話，僅有1月7日凌晨3時33分這通，當時
    伊在車上睡覺；伊與他人討論交易毒品之事時，史慶仙均未
    在場，史慶仙與方思涵碰過面，但未曾對話，故應不知道伊
    與方思涵交易毒品之事；伊與「昆阿」於前揭交易毒品當日
    相約在伸港見面，談話10餘分鐘，便依「昆阿」之指示北上
    至西湖休息站等東西，「阿呆」即在該處與伊會合並交付毒
    品，交付毒品時，史慶仙正好去上廁所云云（見原審卷第12
    6頁反面至第131頁）。然觀諸被告李啟祥於警詢、偵查中先
    後供稱：伊與綽號「阿呆」之男子相約於1月7日凌晨2時許
    在西湖休息站碰面，然後「阿呆」寄放甲基安非他命毒品予
    伊；伊與「阿呆」認識約半年，交情普通，不清楚「阿呆」
    為何要寄放毒品，伊並無販賣甲基安非他命或海洛因等毒品
    ；扣案甲基安非他命毒品等物均係放在史慶仙之包包內，遭
    查獲時史慶仙坐在副駕駛座，拿著包包，「阿呆」把甲基安
    非他命毒品給伊時，伊便叫史慶仙幫忙收起來，案發當天伊
    專程應「阿呆」之邀南下。但不清楚「阿呆」會拿毒品給伊
    ，伊持有該扣案甲基安非他命毒品均非用來販賣，純粹係因
    「阿呆」所寄放云云（見偵卷第6頁正、反頁、第37頁），
    足見被告李啟祥前後所述迥異，所為陳述之可信性已堪存疑
    。又參以被告李啟祥前於97年間，因持有毒品案件遭警查獲
    ，並經檢察官以其涉嫌持有第一級毒品罪名，而以98年度偵
    字第638號聲請簡易判決處刑時，被告李啟祥當時對於持有
    毒品之來源也是推稱係源自綽號「阿呆」之人，然就「阿呆
    」之真實姓名年籍資料為何一節，經原審當庭質諸被告李啟
    祥，其就此竟辯以：伊前後所稱「阿呆」非同一人，且均不
    知道真實姓名年籍資料云云（見原審卷第132頁反面）；更
    何況遍觀卷附被告李啟祥持用門號0000000000行動電話之前
    揭通聯譯文所示，均僅見被告李啟祥於1月6日驅車南下前，
    與綽號「昆阿」之人或方思涵頻繁聯繫，從未見有與「阿呆
    」之通話記錄，或有隻字片語提及在西湖休息站碰面之事，
    準此，是否確有「阿呆」之人存在，及交易毒品之地點是否
    在西湖休息站內等節，均顯有可疑，故尚難遽採證人即共同
    被告李啟祥於原審中之證詞為被告史慶仙有利之事實認定。
  (五)至公訴意旨雖認被告史慶仙就李啟祥本件販賣甲基安非他命
    毒品之犯行，與李啟祥間有犯意聯絡及行為分擔，渠等2人
    就本案犯行為共同正犯云云。惟按刑法上之幫助犯，係對於
    犯罪與正犯有共同之認識，以幫助之意思，對於正犯資以助
    力，而未參與實施犯罪之行為者而言。因此如未參與實施犯
    罪構成要件之行為，且係出於幫助之意思提供助力，即屬幫
    助犯，而非共同正犯。經查同案被告李啟祥於警詢、偵查及
    原審中均否認被告史慶仙有參與其販毒之犯行，而被告史慶
    仙雖全程參與李啟祥南下購入甲基安非他命毒品之行為，且
    知悉李啟祥係欲透過「昆阿」向毒品上游購入毒品，以販售
    予方思涵等人牟利，但其於此間僅係提供皮包給李啟祥放置
    準備販售予方思涵等人之甲基安非他命毒品及代李啟祥接聽
    「昆阿」等人之來電，並無其他積極證據足資證明其有進一
    步參與被告李啟祥與上游聯繫販入甲基安非他命及與方思涵
    聯繫出售毒品事宜，或其他與販賣毒品之構成要件相關之行
    為。從而，被告史慶仙縱知悉本案毒品交易行為，亦不足認
    即與被告李啟祥間，就本案販賣甲基安非他命毒品行為，有
    犯意之聯絡及行為分擔，但被告史慶仙既明知前揭毒品交易
    ，卻仍提供其所有之皮包供李啟祥放置毒品及代接電話等，
    對被告李啟祥販入甲基安非他命毒品後再轉售予方思涵等人
    牟利之行為自有施以助力，應成立販賣行為之幫助犯，是以
    公訴意旨此節所指，容難採認。
  (六)綜上所述，被告史慶仙明知李啟祥確有販賣第二級毒品甲基
    安非他命，卻仍基於幫助李啟祥販入毒品甲基安非他命之犯
    意，為前揭行為資以助力，被告史慶仙所辯均無足取。從而
    ，此部分罪證明確，被告史慶仙之幫助販賣第二級毒品犯行
    亦堪認定，應依法論科。
三、按毒品危害防制條例第4條之販賣毒品罪，不以販入後復行
    賣出為必要，祇要以營利為目的，而有販入或賣出二者其一
    之行為，即足構成，最高法院著有68年臺上字第606號判例
    可資參照。查甲基安非他命屬毒品危害防制條例第2條第2項
    第2款所定之第二級毒品。被告李啟祥基於營利之意圖而販
    入扣案之甲基安非他命，雖未及交付毒品予方思涵即為警查
    獲，依上開判例意旨，仍應成立販賣毒品既遂之罪。是核被
    告李啟祥所為，係犯毒品危害防制條例第4條第2項之販賣第
    二級毒品罪。另被告史慶仙基於幫助販賣毒品之犯意，為前
    開助力行為，核其所為，係犯刑法第30條第1項前段、毒品
    危害防制條例第4條第2項之幫助販賣第二級毒品罪。公訴意
    旨雖認被告史慶仙此部分之行為同係犯販賣第二級毒品罪嫌
    ，惟查被告史慶仙應僅成立幫助販賣第二級毒品罪，業如前
    述，則其所適用之法條，已由刑法第28條變更為同法第30條
    第1項，自應依刑事訴訟法第300條之規定，變更檢察官所引
    應適用之法條（最高法院99年度臺上字第4094號判決意旨參
    照）。且被告史慶仙自始否認知悉皮包內置有甲基安非他命
    毒品，及其與被告李啟祥有共同販賣第二級毒品之行為，是
    縱認其所為係犯幫助販賣行為，並無妨礙其訴訟防禦權之行
    使。被告李啟祥持有扣案甲基安非他命毒品之低度行為，為
    販賣之高度行為所吸收，不另論罪。次查被告李啟祥前有如
    事實欄所示罪刑宣告及執行之前科紀錄，於98年7月18日縮
    短刑期執行完畢，有本院被告前案紀錄表在卷可參，其受有
    期徒刑之執行完畢，5年內故意再犯本件有期徒刑以上之罪
    ，為累犯，應依法加重其刑（法定本刑為無期徒刑部分除外
    ）。又被告史慶仙以幫助之意思，參與構成要件以外之行為
    ，為幫助犯，爰依刑法第30條第2項規定，按正犯之刑減輕
    之。
四、被告李啟祥及其辯護人固以原審未依毒品危害防制條例第17
    條第2項固規定減刑而有判刑太重情形云云置辯。惟按98年5
    月20日修正公布之毒品危害防制條例第17條第2項固規定，
    犯同條例第4條至第8條之罪，被告於偵查及審判中均自白者
    ，減輕其刑。依該條項規定，必須於偵查及審判中均自白，
    始符合該條項減輕其刑之要件。倘被告於偵查中否認，嗣於
    審判中始自白，或於偵查中自白，嗣於審判中改口否認，自
    均無上開減刑規定之適用，其理自不待言。查被告李啟祥於
    警詢及檢察官訊問時雖坦承持有扣案甲基安非他命毒品，但
    對該毒品來源之交代，均僅稱係綽號「阿呆」之男子寄放，
    並辯稱非其向「阿呆」購買，亦無販賣第二級毒品之情事，
    顯無未給其自白機會之情形，但被告李啟祥不思坦承，仍然
    否認犯行，迄至警方依通訊監察所得，於100年1月25日循線
    查緝證人方思涵到案，並有卷附通訊監察譯文可佐後，被告
    李啟祥始於原審100年5月6日準備程序中俯首認罪。揆諸上
    開規定，自無援引如上規定減刑之餘地，特此指明。
五、原審本於同上見解，認定被告李啟祥前揭犯行，罪證明確，
    適用毒品危害防制條例第4條第2項、刑法第47條第1項等規
    定，並審酌被告李啟祥正值壯年，不思依循正軌賺取金錢，
    竟無視政府反毒政策及宣導，且前已有多次施用毒品前科，
    明知毒品對個人健康、社會風氣之危害，仍意圖營利而販入
    為數非寡之第二級毒品甲基安非他命再販售予方思涵牟利，
    惟念其原審中終能坦承犯行，且所販入之甲基安非他命毒品
    未及流入市面即遭查扣，尚未實際造成國人身心健康之危害
    ，兼衡其犯罪動機、目的、手段及智識程度等一切情狀，量
    處有期徒刑10年，且就關於沒收部分詳予說明：(一)扣案如附
    表一編號1所示之甲基安非他命1包（含包裝袋，毛重1003.1
    0公克，驗餘淨重997.87公克，純質淨重898.16公克），係
    屬第二級毒品，又上開毒品包裝袋1只，用以包裹毒品，已
    因直接觸碰、沾染毒品而難以析離，自應視同為毒品，均應
    依毒品危害防制條例第18條第1項前段規定，併予宣告沒收
    銷燬之，至於上開毒品經送驗鑑耗部分，業已滅失，不另為
    沒收銷燬之諭知；又如附表一編號2號扣案之手機3支（內含
    SIM卡6張），均屬被告李啟祥所有，且供本件販賣第二級毒
    品甲基安非他命聯絡所用或預備使用之物，業據被告李啟祥
    於偵查及原審中供承在卷（見偵卷第36頁、原審卷第83、20
    6頁），爰分別依毒品危害防制條例第19條第1項、刑法第38
    條第1項第2款規定宣告沒收。(二)如附表一編號3、4號所示共
    101,500元之現金，雖經被告史慶仙供稱：皮包內之現金屬
    伊所有，準備帶回高雄請朋友寄回越南云云（見原審卷第85
    頁），惟查，本件被告李啟祥驅車南下之目的係專程為前往
    彰化購入毒品，購得後隨即北返，則同車附載之被告史慶仙
    辯稱此行之目的在於陪同李啟祥南下至臺中、高雄遊玩云云
    ，要無可採，已如前述，故而其辯稱：該筆金錢屬伊所有云
    云，殊有可疑；另參諸如附表二編號3、14至17之通訊監察
    譯文以觀，可見被告李啟祥於行前與「昆阿」及方思涵均多
    次提及籌錢購毒之事，被告李啟祥甚至向「昆阿」提及其已
    籌得100餘萬元等情，經質諸被告李啟祥復供承：伊於行前
    向方思涵拿取10萬餘元之現金準備購毒，其中51,000元係方
    思涵預訂1兩甲基安非他命毒品之對價等語（見原審卷第132
    頁反面至第133頁、第205頁反面），是被告李啟祥與毒品上
    游於行前既已明白約定取得毒品之同時須交付交易毒品之對
    價，其並依約籌措大筆資金，自不可能身無分文即前往進行
    本件毒品交易，顯見被告李啟祥於原審中辯稱：方思涵雖交
    付伊10幾萬元，但在與對方交易毒品前，不到1天之時間，
    連同伊自行籌款100多萬元之現金均賭輸了，故到現場交易
    時才要求對方賒帳，對方也不好意思拒絕云云（見原審卷第
    132頁反面、第133頁），顯與常情不符，更乏依據，無堪採
    憑；況依員警查獲本件扣案物時所見，現金部分並未與其他
    物品區隔置放，且未有任何包裹，而係與毒品等物混合置放
    在皮包內等情，業經證人張金讚於原審中證述明確（見原審
    卷第121頁），益徵如附表一編號3所示部分51,000元之現金
    ，堪認屬被告李啟祥販賣第二級毒品所得之財物，至其餘如
    附表一編號4所示之現金則應屬被告李啟祥預備供販入毒品
    使用之財物，爰分別依毒品危害防制條例第19條第1項、刑
    法第38條第1項第2款規定宣告沒收。至附表一編號5、6之扣
    案物，因查無證據證明此等扣案物與本件被告李啟祥販賣第
    二級毒品之犯行直接相關，自無從為沒收之諭知。(三)又起訴
    書雖記載警方於前開時地在被告李啟祥駕駛之車上同時扣得
    如附表一編號7所示之海洛因1包之事實，然此無非僅係單純
    敘述警方有此查扣之事，自難遽認起訴書所載之犯罪事實業
    已包含追訴被告李啟祥另外持有第一級毒品海洛因之罪嫌（
    被訴施用甲基安非他命及海洛因之罪嫌，另經原審法院以10
    0年度訴字第750號判處應執行有期徒刑1年確定在案），爰
    不就上開扣案毒品併為沒收銷燬等情。其認事用法，核無違
    誤，量刑亦屬妥適。檢察官上訴仍認原判決未將被告李啟祥
    、史慶仙以販賣第二級毒品罪之共同正犯論處，且未審酌被
    告李啟祥偵查、審理中就被告史慶仙涉案重要關係之事項為
    不實證述，犯罪後態度不佳等情狀，認事用法容有違誤，請
    將原審判決撤銷，更為適法妥適之判決等語，並無其他舉證
    以明，即難謂有理由，而被告李啟祥上訴以原判決未依毒品
    危害防制條例第17條第2項規定而為減刑，致量刑過重云云
    ，亦無理由，皆詳如前述，均應予駁回。至原判決第15頁倒
    數第5行，被告李啟祥係累犯，依法加重其刑之記載，依刑
    法第65條規定，無期徒刑不得加重，然原判決僅量處有期徒
    刑10年，並未涉及無期徒刑，尚毋庸撤銷改判，附此敘明。
六、原審認被告史慶仙上開犯行，罪證明確，予以論罪科刑，固
    非無見。惟按沒收為從刑之一種，依主從不可分之原則，應
    附隨緊接於主刑之下而同時宣告；又共同正犯因相互間利用
    他人之行為，以遂行其犯意之實現，本於責任共同之原則，
    有關沒收部分，對於共犯間供犯罪所用之物，自均應為沒收
    之諭知。惟幫助犯僅係對於犯罪構成要件以外行為為加工，
    並無共同犯罪之意思，自不適用該責任共同原則，即對於正
    犯所有供犯罪所用之物或犯罪所得之物，毋庸為沒收之諭知
    （最高法院99年度臺上字第2043號判決意旨參照）。查原判
    決固認定被告史慶仙所為僅係販賣第二級毒品甲基安非他命
    之幫助犯，依上述說明，自無責任共同原則之適用，當不得
    併為諭知沒收上開扣案物品，原判決於被告史慶仙幫助販賣
    第二級毒品之主文項下，併就扣案如附表一編號1所示之甲
    基安非他命1包（含包裝袋，驗餘淨重997.87公克）宣告沒
    收銷燬，尚有未洽。檢察官上訴認原判決未將被告李啟祥、
    史慶仙以販賣第二級毒品罪之共同正犯論處，認事用法容有
    違誤，請將原判決撤銷，更為適法妥適之判決等語，並無其
    他舉證以明，難謂有理由，已如前述，而被告史慶仙上訴仍
    執前詞，否認上開犯行，反覆爭執，指摘原判決不當，雖亦
    無理由，惟原判決既有上開違誤之處而無可維持，自應撤銷
    改判。爰審被告史慶仙明知同案被告李啟祥意圖營利而販入
    為數非寡之第二級毒品甲基安非他命準備販售予方思涵等人
    牟利之情，仍資予助力，亦致國民身心健康之危害甚鉅，復
    於犯後矢口否認犯行，未見悔意，兼衡其犯罪動機、目的、
    手段及智識程度等一切情狀，量處如主文第2項所示之刑，
    以示懲儆。
據上論斷，應依刑事訴訟法第368條、第369條第1項、第364條、
第299條第1項前段、第300條，毒品危害防制條例第4條第2項，
刑法第11條、第30條第1項前段、第2項，判決如主文。
本案經檢察官蔡秋明到庭執行職務。
中    華    民    國   100    年    11    月    23    日
                  刑事第十庭  審判長法  官  李麗玲
                                    法  官  賴邦元
                                    法  官  張江澤
以上正本證明與原本無異。
如不服本判決，應於收受送達後10日內向本院提出上訴書狀，其
未敘述上訴之理由者並得於提起上訴後10日內向本院補提理由書
（均須按他造當事人之人數附繕本）「切勿逕送上級法院」。
                                    書記官  胡新涓
中    華    民    國   100    年    11    月    24    日
附錄本案論罪科刑法條全文：
毒品危害防制條例第4條
製造、運輸、販賣第一級毒品者，處死刑或無期徒刑；處無期徒
刑者，得併科新臺幣 2 千萬元以下罰金。
製造、運輸、販賣第二級毒品者，處無期徒刑或 7 年以上有期
徒刑，得併科新臺幣 1 千萬元以下罰金。
製造、運輸、販賣第三級毒品者，處 5 年以上有期徒刑，得併
科新臺幣 7 百萬元以下罰金。
製造、運輸、販賣第四級毒品者，處 3 年以上 10 年以下有期
徒刑，得併科新臺幣 3 百萬元以下罰金。
製造、運輸、販賣專供製造或施用毒品之器具者，處 1 年以上
7 年以下有期徒刑，得併科新臺幣 1 百萬元以下罰金。
前五項之未遂犯罰之。
附表一：於100 年1 月7 日4 時許，員警在國道3 號西湖休息站
        北上停車場李啟祥駕駛車牌號碼6007─YG之自用小客車
        上扣得之物：
┌──┬────────────────────────┬───┬────┬────┐
│編號│     品                                 名      │單  位│數    量│備註    │
├──┼────────────────────────┼───┼────┼────┤
│ 1  │甲基安非他命（含包裝袋，毛重1003.10公克，驗餘淨 │包    │1       │        │
│    │重997.87公克，純質淨重898.16公克），內政部警政署│      │        │        │
│    │刑事警察局100年3月29日刑鑑字第1000021333號鑑定書│      │        │        │
│    │（見100年度偵字第2278號偵查卷第115頁）          │      │        │        │
├──┼────────────────────────┼───┼────┼────┤
│ 2  │手機（含0000000000、0000000000、0000000000 及   │支    │3       │        │
│    │0000000000等行動電話門號SIM 卡6張）             │      │        │        │
├──┼────────────────────────┼───┼────┼────┤
│ 3  │現金                                            │元    │51,000  │        │
├──┼────────────────────────┼───┼────┼────┤
│ 4  │現金                                            │元    │50,500  │        │
├──┼────────────────────────┼───┼────┼────┤
│ 5  │甲基安非他命吸食器                              │組    │1       │        │
├──┼────────────────────────┼───┼────┼────┤
│ 6  │各類藥劑列表                                    │張    │1       │        │
├──┼────────────────────────┼───┼────┼────┤
│ 7  │海洛因（含包裝袋，驗餘淨重26.53 公克，純質淨重19│包    │1       │        │
│    │.98 公克，空包裝總重1.87公克），法務部調查局濫  │      │        │        │
│    │用藥物實驗室100 年3 月31日調科壹字第10023007800 │      │        │        │
│    │號鑑定書（見同上偵查卷第114 頁）                │      │        │        │
└──┴────────────────────────┴───┴────┴────┘
附表二：監聽譯文一覽表：
┌─────┬─────┬───┬──┬───┬─────┬───────────┬─────┐
│編號      │時  間    │A     │    │B   對│   B      │談     話     內    容│基  地  台│
│          │          │監聽對│入出│方    │ 電話     │                      │          │
│          │          │象    │    │      │          │                      │          │
├─────┼─────┼───┼──┼───┼─────┼───────────┼─────┤
│          │          │      │    │      │          │B:我在這邊信號不好，現│          │
│1         │100 年1 月│      │    │      │          │  在是真的很高有嗎?   │29292 台北│
│          │4 日14時50│趴哥  │ ← │ 昆阿 │0000000000│A:差不多啦!           │縣新莊市中│
│          │分        │      │    │ 男   │          │B:差不多喔?125接嗎?   │正路897號 │
│          │          │      │    │合夥人│          │A:還好也!             │          │
│          │          │      │    │      │          │B:有啦!就是價錢問錢!  │          │
│          │          │      │    │      │          │A:價錢沒問題!         │          │
│          │          │      │    │      │          │B:可以接受就對了! 我等│          │
│          │          │      │    │      │          │  一下問一下再打給你，│          │
│          │          │      │    │      │          │  因為這邊很缺，都喊到│          │
│          │          │      │    │      │          │  13去了! 我等一下打給│          │
│          │          │      │    │      │          │  你在跟你約!         │          │
│          │          │      │    │      │          │A:好!                 │          │
├─────┼─────┼───┼──┼───┼─────┼───────────┼─────┤
│          │          │      │    │      │          │B:有4-5咖!你要幾咖?   │          │
│2         │100 年1 月│趴哥  │ ← │昆阿  │0000000000│A:是喔!               │29292 台北│
│          │4 日14時58│      │    │男    │          │B:你打算要幾個?星期五!│縣新莊市中│
│          │分05秒    │      │    │合夥人│          │A:到星期五喔?         │正路897號 │
│          │          │      │    │      │          │B:嗯!                 │          │
│          │          │      │    │      │          │A:今天星期二喔?       │          │
├─────┼─────┼───┼──┼───┼─────┼───────────┼─────┤
│          │          │      │    │      │          │B:我剛在地下室，收訊很│          │
│3         │100 年1 月│趴哥  │←  │昆阿  │0000000000│  差，他現在是說星期五│          │
│          │4 日18時37│      │    │男    │          │  都會好! 就我跟你說的│          │
│          │分43秒    │      │    │合夥人│          │  這樣，看你要多少，我│          │
│          │          │      │    │      │          │  就先這樣            │          │
│          │          │      │    │      │          │A:老大! 我錢看籌多少，│          │
│          │          │      │    │      │          │  先多少給你們，之後在│          │
│          │          │      │    │      │          │  慢慢...             │          │
│          │          │      │    │      │          │B:我現在原則上那五條要│          │
│          │          │      │    │      │          │  先留起來，下午就是說│          │
│          │          │      │    │      │          │  這個意思! 看你是要拖│          │
│          │          │      │    │      │          │  兩條，拖三條，因為他│          │
│          │          │      │    │      │          │  這個，算別人要那個  │          │
│          │          │      │    │      │          │  ....來你在跟跟他說也│          │
│          │          │      │    │      │          │  沒關係，你下午說三粒│          │
│          │          │      │    │      │          │  麻，那三粒就一定要那│          │
│          │          │      │    │      │          │  個的，你這樣懂嗎!   │          │
│          │          │      │    │      │          │A:我怕到時候錢沒那麼多│          │
│          │          │      │    │      │          │  !                   │          │
│          │          │      │    │      │          │B:到時喔?你籌有一半嗎?│          │
│          │          │      │    │      │          │A:100多有啦!          │          │
│          │          │      │    │      │          │B:1O0 多喔? 我怕....就│          │
│          │          │      │    │      │          │  現在就是有別人在!   │          │
│          │          │      │    │      │          │A:先幫我留起來吼! 我有│          │
│          │          │      │    │      │          │  多少我再拿多少!     │          │
│          │          │      │    │      │          │B:如果怕差太多吼......│          │
│          │          │      │    │      │          │A: 我知道! 我們做事也 │          │
│          │          │      │    │      │          │   不會亂來!          │          │
│          │          │      │    │      │          │B: 沒關係! 我先訂起來!│          │
│          │          │      │    │      │          │   因為現在都沒有了， │          │
│          │          │      │    │      │          │   都停廠了! 沒關係， │          │
│          │          │      │    │      │          │   先這樣你自己去衡量!│          │
│          │          │      │    │      │          │   我現在先訂起來! 他 │          │
│          │          │      │    │      │          │   現在10咖都好了，我 │          │
│          │          │      │    │      │          │   都先撈起來! 原則我 │          │
│          │          │      │    │      │          │   們意思就差不多這樣!│          │
│          │          │      │    │      │          │A:你10個都要訂下來喔? │          │
│          │          │      │    │      │          │B:嗯! 有就先給他，不然│          │
│          │          │      │    │      │          │  就慢慢的那個阿...   │          │
│          │          │      │    │      │          │A:好!                 │          │
│          │          │      │    │      │          │B:你了解吼            │          │
│          │          │      │    │      │          │A:我了解!             │          │
│          │          │      │    │      │          │B:我意思! 你錢這兩天要│          │
│          │          │      │    │      │          │  留走來!.........這都│          │
│          │          │      │    │      │          │  外銷的! 他這都拍胸脯│          │
│          │          │      │    │      │          │  的!                 │          │
│          │          │      │    │      │          │A:好!                 │          │
├─────┼─────┼───┼──┼───┼─────┼───────────┼─────┤
│4         │100 年1 月│      │    │      │          │B:菜都準備好了，是晚上│19080 台北│
│          │6 日20時51│趴哥  │←  │昆阿  │          │  要讓我請還是明天?   │縣林口鄉文│
│          │分34秒    │      │    │男    │0000000000│A:晚上! 我等一下就下去│化北路一段│
│          │          │      │    │合夥人│          │  了!                 │291號     │
│          │          │      │    │      │          │B:那你要出發順便跟我講│          │
│          │          │      │    │      │          │  !                   │          │
│          │          │      │    │      │          │A:好!                 │          │
│          │          │      │    │      │          │B:我在那邊在跟你碰面! │          │
│          │          │      │    │      │          │A:好!                 │          │
│          │          │      │    │      │          │B:辦4-5桌喔!          │          │
│          │          │      │    │      │          │A:好                  │          │
├─────┼─────┼───┼──┼───┼─────┼───────────┼─────┤
│          │          │      │    │      │          │B:要出發了嗎?         │          │
│ 5        │100 年1 月│      │    │昆阿  │          │A:我現在要出發了阿!   │49016 台北│
│          │6 日23時40│趴哥  │←  │ 男   │          │B:我到鄉下等你        │縣泰山鄉楓│
│          │分42秒    │      │    │合夥人│          │A:好!                 │江路110號 │
│          │          │      │    │      │0000000000│B:你到那邊等給我，我會│          │
│          │          │      │    │      │          │  在上次的路邊等你!   │          │
│          │          │      │    │      │          │A:好!                 │          │
├─────┼─────┼───┼──┼───┼─────┼───────────┼─────┤
│6         │          │      │    │      │          │B:路怎麼開你知道嗎?   │          │
│          │100 年1 月│      │    │      │          │A:知道阿!             │54066 苗栗│
│          │7 日1 時01│      │←  │昆阿  │          │B: 我在上次我停車那邊 │縣後龍鎮頭│
│          │分31 秒   │趴哥  │    │  男  │          │   等你               │湖段0428-0│
│          │          │      │    │合夥人│0000000000│A:我知道!             │000 地號  │
│          │          │      │    │      │          │B:我在路邊等你!       │          │
│          │          │      │    │      │          │A:好!                 │          │
├─────┼─────┼───┼──┼───┼─────┼───────────┼─────┤
│          │          │      │    │      │          │A:老大!你在那?        │          │
│7         │100 年1 月│      │    │昆阿  │0000000000│B:你下交流道了嗎?     │4792彰化縣│
│          │7 日1 時43│趴哥  │→  │  男  │          │A:早就下了阿!         │伸港鄉新檔│
│          │分46 秒   │      │    │合夥人│          │B:這樣喔?那我馬上到!  │段712-3號 │
│          │          │      │    │      │          │A: 我已經到了要到他們 │          │
│          │          │      │    │      │          │   那邊了!            │          │
│          │          │      │    │      │          │B:我在路邊! 上次停車那│          │
│          │          │      │    │      │          │  邊，你知道吧?       │          │
│          │          │      │    │      │          │A:嗯                  │          │
├─────┼─────┼───┼──┼───┼─────┼───────────┼─────┤
│          │          │      │    │      │          │B:我在紅綠燈這邊!     │          │
│8         │100 年1 月│      │    │昆阿  │0000000000│A:我已經過去了!       │          │
│          │7 日1 時45│趴哥  │←  │  男  │          │B:你已經過去了喔?     │34790 彰化│
│          │分36 秒   │      │    │合夥人│          │A:嗯!                 │縣伸港鄉仁│
│          │          │      │    │      │          │B:你等我一下，你現在到│愛路1號   │
│          │          │      │    │      │          │  那邊了?(模糊)了嗎?  │          │
│          │          │      │    │      │          │A:嗯!要到了!          │          │
│          │          │      │    │      │          │B:要到他家了喔?       │          │
│          │          │      │    │      │          │A:嗯!                 │          │
│          │          │      │    │      │          │B:那我問他在那，你等我│          │
│          │          │      │    │      │          │  一下!               │          │
│          │          │      │    │      │          │A:好!                 │          │
├─────┼─────┼───┼──┼───┼─────┼───────────┼─────┤
│9         │100 年1 月│      │    │      │          │B:在之前那邊等你知道吼│44750 彰化│
│          │7 日1 時48│      │    │昆阿  │          │  !                   │縣線西鄉中│
│          │分06 秒   │ 趴哥 │ ← │  男  │0000000000│A:我知道。            │正路231號 │
│          │          │      │    │合夥人│          │B:我馬上到            │          │
│          │          │      │    │      │          │A:好!                 │          │
├─────┼─────┼───┼──┼───┼─────┼───────────┼─────┤
│10        │100 年1 月│      │    │      │          │B:你回來了嗎?         │44056 苗栗│
│          │7 日3 時20│趴哥  │ ← │男    │0000000000│C:還沒!               │縣西湖鄉二│
│          │分24 秒   │      │    │      │          │B:好!                 │湖村斧頭坑│
│          │          │      │    │      │          │                      │23號      │
├─────┼─────┼───┼──┼───┼─────┼───────────┼─────┤
│11        │100 年1 月│      │    │      │          │B: 你叫他，公里數自己 │44056 苗栗│
│          │7 日3 時33│      │    │昆阿  │          │   在衡量一下，不夠要 │縣西湖鄉二│
│          │分48 秒   │ 趴哥 │←  │  男  │0000000000│   說!                │湖村斧頭坑│
│          │          │      │    │合夥人│          │C:好!                 │23號      │
├─────┼─────┼───┼──┼───┼─────┼───────────┼─────┤
│          │          │      │    │      │          │C:哥哥!               │          │
│12        │99年12月25│      │    │      │          │B:那個有在嗎? 叫他聽一│          │
│          │日18時57分│趴哥  │←  │昆阿  │          │  下!                 │          │
│          │          │      │    │ 男   │0000000000│C:有!等一下!          │          │
│          │          │      │    │合夥人│          │（背景音C女說：昆哥啦 │          │
│          │          │      │    │      │          │，台中的，他打過來啦。│          │
│          │          │      │    │      │          │）                    │          │
│          │          │      │    │      │          │B:你要出發打我一下!   │          │
│          │          │      │    │      │          │A:好                  │          │
├─────┼─────┼───┼──┼───┼─────┼───────────┼─────┤
│          │          │      │    │      │          │C:喂                  │          │
│13        │99年12月25│趴哥  │ ← │昆阿  │          │B:麻煩妳叫那個聽一下好│19080台北 │
│          │日20時50分│      │    │ 男   │0000000000│  嗎?                 │縣林口鄉文│
│          │          │      │    │合夥人│          │C:好!                 │化北路一段│
│          │          │      │    │      │          │背景音:C女說昆哥（譯音│291號     │
│          │          │      │    │      │          │疑似）                │          │
│          │          │      │    │      │          │B:你晚上來得及下來嗎? │          │
│          │          │      │    │      │          │A:可以!               │          │
│          │          │      │    │      │          │B:不會很晚吼!         │          │
│          │          │      │    │      │          │A:好!                 │          │
├─────┼─────┼───┼──┼───┼─────┼───────────┼─────┤
│14        │100 年1 月│趴哥  │→  │方思涵│0000000000│B:你不是去那個!       │27987 台北│
│          │5 日4 時28│      │    │      │          │A:不要吵! 馬上就好了，│縣林口鄉忠│
│          │分06 秒   │      │    │      │          │  錢準備多一點給我!   │孝一路5號 │
│          │          │      │    │      │          │B:好啦!               │          │
├─────┼─────┼───┼──┼───┼─────┼───────────┼─────┤
│15        │100 年1 月│趴哥  │ ← │方思涵│0000000000│A:妳等我喔!           │27987 台北│
│          │5 日5 時55│      │    │      │          │B:嗯!                 │縣林口鄉忠│
│          │分09 秒   │      │    │      │          │A:妳剛怎麼沒接?       │孝一路5號 │
│          │          │      │    │      │          │B:沒!我剛在廁所洗腳!  │          │
│          │          │      │    │      │          │A:喔!                 │          │
├─────┼─────┼───┼──┼───┼─────┼───────────┼─────┤
│          │          │      │    │      │          │A:趴兄!你那邊還有嗎?  │42207 台北│
│16        │100 年1 月│方思涵│→  │李啟祥│0000000000│B:沒了!怎樣?          │縣新莊市中│
│          │5 日22時15│      │    │      │          │A: 我們剩沒多少就不敢 │信街9~13號│
│          │分56秒    │      │    │      │          │   丟了! 怕到時丟一丟 │          │
│          │          │      │    │      │          │   就沒了!            │          │
│          │          │      │    │      │          │B:好啦!我再處理!      │          │
│          │          │      │    │      │          │A:有人在問半粒...     │          │
│          │          │      │    │      │          │B:等我回來再說!       │          │
│          │          │      │    │      │          │A:好啦!               │          │
├─────┼─────┼───┼──┼───┼─────┼───────────┼─────┤
│          │          │      │    │      │          │C:我姐在睡            │          │
│17        │100 年1 月│趴哥  │ → │C:女  │0000000000│A:我等會會過去!       │27987 台北│
│          │6 日16時51│      │    │      │          │C:差不多多少?         │縣林口鄉忠│
│          │分06秒    │      │    │      │          │A:還要一陣子!         │孝一路5號 │
│          │          │      │    │      │          │C:好! 你到了我再挖她起│          │
│          │          │      │    │      │          │  來!                 │          │
│          │          │      │    │      │          │A:好!                 │          │
└─────┴─────┴───┴──┴───┴─────┴───────────┴─────┘